臺灣高雄地方法院刑事判決　　　　　　　96年度交訴字第96號
公　訴　人　臺灣高雄地方法院檢察署檢察官
被　　　告　丙○○
上列被告因業務過失致死案件，經檢察官提起公訴（96年度偵字
第7672號），嗣因被告就被訴事實為有罪之陳述，本院經聽取當
事人之意見後，改依簡式審判程序進行，判決如下：
    主  文
丙○○從事業務之人，因業務上之過失致人於死，處有期徒刑陸
月，如易科罰金，以新台幣壹仟元折算壹日。緩刑年。
    事  實
一、丙○○考領有職業大客車駕駛執照，平時以駕駛營業用大貨
    車為業，為從事駕駛業務之人，民國96年3 月6 日上午11
    時許，駕駛車號IB-790號營業大貨車沿高雄市○○區○○路
    由南往北方向行駛，途經該路與至聖路交岔路口，欲右轉進
    入至聖路口時，本應注意駕駛大貨車行駛時，駕駛人應注意
    車前狀況及兩車併行之間隔，並隨時採取必要之安全措施，
    且依當時路況良好、天侯晴、視線及光線均良好等情形，又
    無不能注意之情形，仍竟疏於注意，未注意側向來車即貿然
    右轉進入至聖路，適有戴賴西諦騎乘腳踏車，行經上述地點
    ，其腳踏車左側車身與丙○○所駕駛之營業大貨車右側車身
    發生碰撞，致戴賴西諦人車倒地，並受有多發性外傷之傷害
    ，經送醫急救仍因出血性休克而於同日14時許不治死亡。另
    丙○○於本件肇事後未被偵查機關發覺前，留在肇事現場，
    向到場處理員警主動承認肇事，而接受裁判。
二、案經高雄縣政府警察局鼓山分局報請臺灣高雄地方法院檢察
    署檢察官偵查起訴。
    理    由
一、本件被告丙○○所犯係死刑、無期徒刑、最輕本刑為3 年以
    上有期徒刑以外之罪，其於準備程序就前揭被訴事實為有罪
    之陳述，經受命法官告知簡式審判程序之旨，並聽取被告與
    公訴人之意見後，本院認無不得或不宜改依簡式審判程序進
    行之處，爰依刑事訴訟法第273 條之1 第1 項、第284 條之
    1 ，裁定本件由受命法官獨任進行簡式審判程序，合先敘明
    。
二、上揭犯罪事實，業據被告於本院審理時坦承不諱，並有道路
    交通事故現場圖、有高雄市政府警察局交通大隊交通事故談
    話紀錄表各1 份、道路交通事故現場蒐證相片14紙附卷可稽
    。又被害人戴賴西諦因本件車禍受有多發性外傷之傷害，經
    送醫急救仍因出血性休克而於96年3 月6 日14時許不治死亡
    等事實，有高雄醫學大學附設中和紀念醫院疑非病死病歷摘
    要報告表1 份在卷為憑，並經台灣高雄地方法院檢察署檢察
    官督同法醫師相驗屬實，製有相驗筆錄、相驗屍體證明書、
    法醫驗斷書各1 份附卷可按，足認被告之自白與事實相符，
    堪予採信。
三、按汽車行駛時，駕駛人應注意車前狀況及兩車併行之間隔，
    並隨時採取必要之安全措施，道路交通安全規則第94條第3
    項定有明文。上開道路交通規定係一般汽車駕駛人所應注意
    並確實遵守之事項，被告既考領有職業大客車之駕駛執照，
    復為職業大客車駕駛，有卷附被告駕駛執照、行車執照影本
    可憑，自應確實注意並遵守之，而肇事當時天候晴朗、白日
    視線良好，有高雄市政府警察局交通大隊交通事故談話紀錄
    表及現場照片在卷可稽，依其智識、能力，復無不能注意之
    情事，詎被告竟疏未注意側向來車及應保持適當之間隔，在
    上開地點貿然右轉而肇事，致被害人戴賴西諦傷重死亡，被
    告駕駛行為，顯有過失，且其過失駕駛行為與被害人戴賴西
    諦死亡結果之間，具有相當因果關係，亦足認定。是本案事
    證明確，被告犯行，洵堪認定，應依法論科。
四、按刑法第276 條第2 項業務上過失致人於死罪，以行為人之
    過失，係基於業務上行為而發生者為限，而所謂業務，係指
    個人基於其社會地位繼續反覆所執行之事務，包括主要業務
    及其附隨之準備工作與輔助事務在內。本件被告考領有職業
    大客車駕駛執照，平時以駕駛營業大貨車為業，業據其供明
    在卷，係從事駕駛業務之人，核其於駕駛營業大貨車肇事致
    被害人戴賴西諦死亡，所為係犯刑法第276 條第2 項之業務
    過失致人於死罪。被告於肇事後未被有偵查犯罪職權之機關
    或公務員發覺前，即主動向據報到場處理之高雄縣政府警察
    局交通大隊警員坦承肇事，有高雄市政府警察局交通大隊交
    通事故談話紀錄表1 紙附卷可參，是被告係對於未被發覺之
    犯罪自首而接受裁判，已符合自首之規定，應依刑法第62條
    前段規定減輕其刑。爰審酌被告為一職業駕駛人，對於行駛
    道路更需有高於一般人之注意，故其業務上駕車過失致人於
    死，固屬不該，惟念其一時疏於注意而肇事，且犯後均坦承
    犯行，事後與被害人家屬積極達成和解，已賠償付清被害人
    家屬新台幣（下同）3,100, 000元，有和解書及被害人之配
    偶乙○○於本院審理中陳明在卷（參本院卷第10頁及13頁）
    等一切情狀，爰量處如主文所示之刑，並參酌本案情節、高
    職畢業、家境小康，諭知易科罰金之折算標準以1, 000 元
    折算1 日。末按被告前未曾刑之宣告前科，有臺灣高等法院
    被告前案紀錄表1 份在卷可按，其因一時失慮偶罹刑典，犯
    後已知錯，並表悔意，本院認被告經此偵、審程序及刑之宣
    告，當知所警惕，信無再犯之虞，上開宣告之刑以暫不執行
    為適當，併諭知緩刑3 年，以勵自新。
據上論斷，應依刑事訴訟法第273 條之1 第1 項、第284 條之1
、第299 條第1 項前段，刑法第276 條第2 項、第62條前段、第
41條第1 項前段、第74條第1 項第1 款，刑法施行法第1 條之1
，判決如主文。
本案經檢察官甲○○到庭執行職務。
中　　華　　民　　國　　96　　年　　6 　　月　 25　　日
                       交通法庭  法  官   文昌
以上正本證明與原本無異。
如不服本判決，應於收受送達後10日內向本院提出上訴書狀。
中　　華　　民　　國　　96　　年　　6 　　月　 25　　日
 　　　　　　　　　　　          書記官　 吳良美
附錄本判決論罪之法條：
刑法第276條
因過失致人於死者，處 2 年以下有期徒刑、拘役或 2 千元以下
罰金。
從事業務之人，因業務上之過失犯前項之罪者，處 5 年以下有期
徒刑或拘役，得併科3 千元以下罰金。
